【裁判字號】    90,上易,1392
【裁判日期】    900629
【裁判案由】    竊盜
【裁判全文】
臺灣高等法院高雄分院刑事判決                    九十年度上易字第一三九二號
    上  訴  人
    即  被  告  乙○○
右上訴人因竊盜案件，不服臺灣高雄地方法院九十年度易字第一二Ｏ二號中華民國九
十年六月二十九日第一審判決（簡易判決處刑案號：臺灣高雄地方法院檢察署九十年
度偵字第三四七九號），提起上訴，本院判決如左：
      主  文
上訴駁回。
乙○○緩刑年。
    事實及理由
一、本案經本院審理結果，認第一審以上訴人即被告乙○○犯刑法第三百二十一條第
    一項第三款之攜帶兇器竊盜罪，判處有期徒刑六月，並諭知易科罰金折算之標準
    為三百元折算一日，認事用法及量刑均無不當，應予維持，除引用第一審判決書
    記載之事實、證據及理由（詳如附件）外，並補充敘述如次。
二、被告上訴意旨略以：伊行竊所用之小扳手係於被竊車牌車輛之後車箱所尋得，非
    伊所攜帶，且該小扳手客觀上不具有危險性，非屬兇器云云。惟按刑法第三百二
    十一條第一項第三款所規定之攜帶兇器竊盜罪，所謂兇器，其種類並無限制，凡
    客觀上足對人之生命、身體、安全構成威脅而具有危險性之器械均屬之（參照最
    高法院七十四年度第三次刑事庭會議決議、七十九年台上字第五二五三號判例意
    旨），又攜帶兇器者，不論其係於未行竊前即攜帶持有或在竊盜現場臨時拾取持
    用，亦不問該兇器係何人所有，均與該款構成要件相當。查本案被告用以竊取車
    牌之扳手一支，係金屬所製，且足以拆下緊栓之汽車車牌，顯見質地堅硬，足以
    對人生命、身體構成危險，被告持以竊盜，隨時有行兇之可能，是客觀上對人生
    命、身體具有危險性，自足以作為兇器使用，且被告雖係臨時於竊盜現場所取得
    ，惟被告於著手竊取車牌時係持該支扳手而為，參諸前述說明，自已構成攜帶兇
    器竊盜，被告所辯並非攜帶兇器云云，應無足取。被告上訴意旨據以指摘原判決
    不當，並稱原審量刑過重，為無理由，應予駁回。
三、查被告前未曾受有期徒刑以上刑之宣告，因一時失慮，偶罹刑典，事後已坦承犯
    行，深具悔意，經此刑之宣告後，應知警惕而無再犯之虞，本院因認暫不執行其
    刑為適當，併予以宣告緩刑三年，用啟自新。
據上論結，應依刑事訴訟法第三百七十三條、第三百六十八條、刑法第七十四條第一
款，判決如主文。
本案經檢察官林應華到庭執行職務。
中      華      民      國    九十      年      九      月     十八     日
                              臺灣高等法院高雄分院刑事第三庭
                                  審判長法官  莊秋桃
                                        法官  莊崑山
                                        法官  陳中和
右正本證明與原本無異。
不得上訴。
                                      書記官  梁美姿
中    華    民    國      九十      年       九       月    二  十      日
附錄：本判決論罪科刑法條：
刑法第三百二十一條第一項第三款
犯竊盜罪而有左列情形之一者，處六月以上五年以下有期徒刑：
三  攜帶兇器而犯之者。
                                                                        Ｆ
附件：
臺灣高雄地方法院刑事判決                          九十年度易字第一二Ｏ二號
    聲  請  人  臺灣高雄地方法院檢察署檢察官
    被      告  乙○○  男  三十九歲（民國○○○年○月○日生）
                      住高雄市○○區○○路二二巷十六號五樓之三
                        身分證統一編號：Ｚ000000000號
右列被告因竊盜案件，經檢察官聲請簡易判決處刑（九十年度偵字第三四七九號），
惟本院高雄簡易庭認本案不宜以簡易判決處刑，移送本院改依通常訴訟程序審理，本
院判決如左：
    主  文
乙○○攜帶兇器竊盜，處有期徒刑陸月，如易科罰金，以參佰元折算壹日。
    事  實
一、乙○○於民國八十九年十一月底某日中午一時許，見甲○○所有車牌號碼ＵＺ─
    ０二三一號自小客車一部，已停放在高雄市○○區○○路二十二巷十六號旁空地
    許久，認有機可乘，竟意圖為自己不法之所有，先徒手打開該部自小客車之後車
    廂後，見有一支板手可使用，即持該支客觀上對人生命、身體具有危險性，足以
    供作兇器使用之板手（未經扣案），竊取上開自小客車之前後汽車車牌兩面，得
    手後再將該遭竊之二面車牌改懸掛於其所有車牌號碼ＡＢ─九七八五號自小客車
    上，藉以規避警方之取締。嗣於八十九年十二月三十一日十時許，乙○○駕駛前
    開已改懸遭竊車牌之原車牌號碼ＡＢ─九七八五號自小客車，行經台北縣板橋市
    ○○路○段五十二號前時，為警當場查獲。
二、案經台北縣警察局板橋分局報告台灣板橋地方法院檢察署呈請台灣高等法院檢察
    署移轉高雄地方法院檢察署檢察官聲請簡易判決處刑，經本院高雄簡易庭認本案
    不宜以簡易判決處刑，移送本院改依通常訴訟程序審理。
    理  由
一、右揭事實，業據被告乙○○於警偵及本院審理中坦白承認，核與證人即被害人甲
    ○○於本院審理中證述其車牌遭竊之情節相符，復有車輛竊盜、車牌失竊資料個
    別查詢報表─查詢車牌認可資料、代保管單各一紙及遭竊之ＵＺ─０二三一號車
    牌號碼照片二紙附卷可憑，是被告之自白與事實相符，事證明確，被告有前述攜
    帶兇器竊盜之犯行，應堪認定。
二、按刑法第三百二十一條第一項第三款所規定之攜帶兇器竊盜罪，所謂兇器，其種
    類並無限制，凡客觀上足對人之生命、身體、安全構成威脅而具有危險性之器械
    均屬之，又攜帶兇器者，不論其係於未行竊前即攜帶持有或在竊盜現場臨時拾取
    持用，亦不問該兇器係何人所有，均與該款構成要件相當。經查，本案被告用以
    竊取車牌之板手一支，係金屬所製，被告持以竊盜，隨時有行兇之可能，是客觀
    上對人生命、身體具有危險性，自足以作為兇器使用，且被告雖係臨時於竊盜現
    場所取得，惟被告於著手竊取車牌時係持該支板手而為，參諸前述說明，自已構
    成攜帶兇器竊盜。是核被告所為，係犯刑法第三百二十一條第一項第三款之攜帶
    兇器竊盜罪。被告所為應係犯前述之攜帶兇器竊盜罪，公訴意旨漏未斟酌此點，
    而認被告係犯同法第三百二十條第一項之普通竊盜罪，尚有未洽，惟其基本事實
    同一，本院自應予以審理，並變更公訴人聲請簡易判決處刑之論罪法條。爰審酌
    被告犯後坦承犯行，顯見有悔意，及所竊取之物品、被害人所受之損失與其他一
    切情狀，量處如主文所示之刑，並諭知易科罰金之折算標準。另被告用以竊盜之
    板手一支，雖係供被告犯罪所用之物，惟未經扣案，且被告亦供稱該支板手係自
    被害人之自小客車內所拿取，且竊得車牌後已不知棄置於何處等語，是該支板手
    並非被告所有，爰不予宣告沒收，併此敘明。末按行為後法律有變更者，適用裁
    判時之法律，刑法第二條第一項前段定有明文，又易服勞役及期間、數罪併罰之
    定執行刑、緩刑及易以訓誡易科罰金各事項，均依新法，有最高法院二十四年七
    月總會決議（二）可資參照，而刑法第四十一條已於九十年一月十日修正，並於
    同年月十二日生效，參諸前揭法條規定及決議意旨，本件自應適用裁判時即修正
    後刑法第四十一條第一項規定，諭知易科罰金之折算標準，一併敘明。
據上論斷，應依刑事訴訟法第二百九十九條第一項前段，刑法第二條第一項前段、第
三百二十一條第一項第三款、第四十一條第一項，罰金罰鍰提高標準條例第二條，判
決如主文。
本案經檢察官楊婉莉到庭執行職務。
中      華      民      國      九十      年      六    月    二十九    日
                                     臺灣高雄地方法院刑事第三庭
                                             審判長法  官   宋  明  中
                                                   法  官   周  志  賢
                                                   法  官   呂  憲  雄
右正本證明與原本無異。
如不服本判決，應於判決送達後十日內，向本院提出上訴狀。
                                                   書記官   許  麗  珠
中      華      民      國      九十      年      六    月    二十九    日
附錄本判決論罪科刑之法條：
中華民國刑法第三百二十一條第一項第三款
 (加重竊盜罪)
犯竊盜罪而有左列情形之一者，處六月以上五年以下有期徒刑：
三  攜帶兇器而犯之者。


司法院資訊處製作；財團法人民間司法改革基金會備份。
